【裁判字號】    97,訴,1239
【裁判日期】    970902
【裁判案由】    毒品危害防制條例
【裁判全文】
臺灣臺中地方法院刑事判決              97年度訴字第1239號
公  訴  人  臺灣臺中地方法院檢察署檢察官
被      告  甲○○
上列被告因毒品危害防制條例案件，經檢察官提起公訴（97年度
毒偵字第577、1135號），復經本院合議庭裁定由受命法官獨任
行簡式審判程序，本院判決如下：
    主    文
甲○○施用第一級毒品，處有期徒刑柒月；又施用第一級毒品，
處有期徒刑柒月，扣案之海洛因貳包（驗餘合計淨重壹點陸公
克，空包裝重零點肆陸公克）沒收銷燬；又施用第二級毒品，處
有期徒刑月；又施用第二級毒品，處有期徒刑月。應執行有
期徒刑壹年月，扣案之海洛因貳包（驗餘合計淨重壹點陸公
克，空包裝重零點肆陸公克）沒收銷燬。
    犯罪事實
一、甲○○前於民國（下同）95年間，因施用毒品案件，經臺灣
    臺中地方法院以95年度毒聲字第1182號裁定送觀察、勒戒後
    ，認無繼續施用毒品傾向，於95年12月26日釋放，並由臺灣
    臺中地方法院檢察署檢察官為不起訴處分確定。詎其仍不知
    悔改，於前開觀察勒戒執行完畢釋放後5年內，復基於施用
    第一級毒品海洛因之犯意，於96年12月24日零時許，在臺中
    縣大雅鄉○○○街5號居處，以將第一級毒品海洛因摻入香
    菸內吸食之方式，施用海洛因1次；又基於施用第一級毒品
    海洛因之犯意，於97年2月2日凌晨3、4時許，在臺中縣大雅
    鄉○○○街5號居處，以將第一級毒品海洛因摻入香菸內吸
    食之方式，施用海洛因1次；又另基於施用第二級毒品甲基
    安非他命之犯意，於96年12月24日凌晨2時30分許，在上開
    居處，以將甲基安非他命置於玻璃球吸食器內，以火燒烤，
    使之產生煙霧，再予吸食之方式，施用甲基安非他命1次；
    又另基於施用第二級毒品甲基安非他命之犯意，於97年2月2
    日凌晨2時許，在上開居處，以將甲基安非他命置於玻璃球
    吸食器內，以火燒烤吸取其產生煙霧之方式，施用甲基安非
    他命1次。嗣於96年12月24日因另案通緝，為警緝獲，經採
    尿送驗結果，呈嗎啡、甲基安非他命陽性反應；又於97年2
    月2日16時50分許，在臺中縣大雅鄉○○路○段116號前為警
    查獲，扣得其所有供施用之海洛因2小包（起訴書誤載為1小
    包，合計驗餘淨重1.63公克，空包裝重0.46公克），而查獲
    上情。
二、案經臺中縣警察局移送及臺中縣警察局烏日分局報請臺灣臺
    中地方法院檢察署檢察官偵查起訴，復經本院合議庭裁定由
    受命法官獨任行簡式審判程序。
    理    由
一、訊據被告甲○○對上開時地施用第一級毒品海洛因共2次、
    施用第二級毒品甲基安非他命共2次之犯行於本院均坦承不
    諱，且被告於96年12月24日、97年2月2日為警查獲經採尿送
    驗，以氣相層析質譜儀檢驗結果，確呈均可待因、嗎啡、安
    非他命、甲基安非他命陽性反應，有中山醫學大學附設醫院
    檢驗科藥物檢測中心出具之尿液檢驗報告2份附卷可稽，復
    有扣案被告所有供施用之海洛因2包可稽，上開扣案海洛因
    經送驗結果，確係海洛因無訛，合計驗餘淨重1.63公克，空
    包裝重0.46公克，有法務部調查局濫用藥物實驗室鑑定書在
    卷可佐，足認被告上開自白與事實相符，堪以採信。再查，
    被告前於95年間，因施用毒品案件，經臺灣臺中地方法院以
    95 年度毒聲字第1182號裁定送觀察、勒戒後，認無繼續施
    用毒品傾向，於95年12月26日釋放，並由臺灣臺中地方法院
    檢察署檢察官為不起訴處分確定等情，有臺灣高等法院被告
    前案紀錄表在卷可佐，顯見被告前所接受之觀察勒戒之執行
    程序，均未能遮斷毒癮，被告再為本案施用毒品犯行，確係
    於觀察勒戒執行完畢5年內再犯亦明。本件事證明確，被告
    上揭犯行，均堪認定。
二、核被告甲○○如96年12月24日、97年2月2日之施用海洛因所
    為，均係犯毒品危害防制條例第10條第1項之施用第一級毒
    品罪，被告如96年12月24日、97年2月2日之施用甲基安非他
    命所為，均係犯同條例第10條第2項之施用第二級毒品罪。
    被告施用第一級毒品海洛因、第二級毒品甲基安非他命而持
    有海洛因、甲基安非他命之低度行為，應分別為各施用海洛
    因、甲基安非他命之高度行為所吸收，均不另論罪。再被告
    所犯上開施用第一級毒品罪2罪、施用第二級毒品罪2罪間，
    犯意各別，行為互殊，應予分論併罰。爰審酌被告經觀察勒
    戒之執行後，仍不知戒惕，再犯本件施用毒品海洛因、甲基
    安非他命犯行，無視於毒品對於自身健康之戕害及國家對於
    杜絕毒品犯罪之禁令，不知戒除惡習，暨其犯後態度，及其
    施用毒品海洛因及甲基安非他命並無危害他人，本之施用毒
    品者均有相當程度之成癮性及心理依賴，其犯罪心態與一般
    刑法犯罪之本質並不相同，容應以「病人」之角度為考量，
    並側重適當之醫學治療及心理矯治為宜等一切情狀，各量處
    如主文所示之刑，並定其應執行刑。
三、扣案之第一級毒品海洛因2包（合計驗餘淨重1.63公克，空
    包裝重0.46公克），係被告所有供施用之違禁物，爰依毒品
    危害防制條例第18條第1項前段規定，宣告沒收銷燬。
據上論斷，應依刑事訴訟法第273條之1第1項、第299條第1項，
毒品危害防制條例第10條第1項、第2項、第18條第1項前段，刑
法第11條、第51條第5款，判決如主文。
中    華    民    國    97    年    9     月    2     日
                          臺灣臺中地方法院刑事第十庭
                              法  官  黃家慧
上正本證明與原本無異。
如不服本判決，應於收受送達後10日內向本院提出上訴書狀（應
敘述具體理由並附繕本）。
上訴書狀如未敘述理由，應於上訴期間屆滿後20日內補提理由書
於本院。
                              書記官  陳靖騰
中    華    民    國    97    年    9     月    2     日
毒品危害防制條例第10條
施用第一級毒品者，處 6 月以上 5 年以下有期徒刑。
施用第二級毒品者，處 3 年以下有期徒刑。


司法院資訊處製作；財團法人民間司法改革基金會備份。
